# 请教大家一个问题，大于95%的可能性导致经济利益流入，是否确认资产？

提问人：benjun8773 时间：2012-07-22 21:15:04
或有负债和或有资产不符合负债或资产的定义和确认条件，企业不应当确认或有负债和或有资 产，而应当按照或有事项准则的规定进行相应的披露。 但是，影响或有负债和或有资产的多种因素处于不断变化之中，企业应当持续地对这些因素予 以关注。随着时间推移和事态的进展，或有负债对应的潜在义务可能转化为现时义务，原本不是很可能导致经济利益流出的现时义务也可能被证实将很可能导致企业流出经济利益，并且现时义务的金额也能够可靠计量。在这种情况下，或有负债就转化为企业的或预计负债，应当予以确认。或有资产也是一样，其对应的潜在资产最终是否能够流入企业会逐渐变得明确，如果某一时点企业基本确定能够收到这项潜在资产并且其金额能够可靠计量，则应当将其确认为企业的资产。（准则讲解内容，准则里只有预计负债的确认条件）
仅或有事项一章提到的，个人觉得你没必要问这个问题，数学里集合的概念，你懂的。

回答人：chenyiwei
或有资产不能确认，即使其收回可能性已经达到基本确定的程度，也不能确认或有资产。但与预计负债对应的、预计基本确定可收到的补偿除外。